臺灣桃園地方法院刑事判決
111年度交易字第464號
公  訴  人  臺灣桃園地方檢察署檢察官
被      告  孟憲元


上列被告因過失傷害案件，經檢察官聲請簡易判決處刑（111年
度偵字第24943號），本院認不宜以簡易判決處刑（原案號：111
年度壢交簡字第1318號），改依通常程序審理並判決如下：
    主  文
本件公訴不受理。
    理  由
一、公訴意旨詳如附件檢察官聲請簡易判決處刑書所載。
二、按告訴乃論之罪，告訴人於第一審辯論終結前得撤回其告訴
    ；告訴經撤回者，法院應諭知不受理之判決；檢察官聲請以
    簡易判決處刑之案件，經法院認為有第451條之1第4項但書
    之情形者，應適用通常程序審判之；法院於審理後，認應為
    不受理判決之諭知者，不適用簡易程序，刑事訴訟法第238
    條第1項、第303條第3款、第452條、第451條之1第4項但書
    第3款分別定有明文。次按刑法第284條之罪，須告訴乃論，
    刑法第287條前段亦有明定。
三、查被告孟憲元因涉犯刑法第284條前段過失傷害罪，經檢察
    官聲請簡易判決處刑，嗣被告與告訴人楊瓊玉達成調解，告
    訴人並於民國111年7月6日具狀撤回告訴等情，有本院111年
    度壢核字第1432號索引卡查詢、刑事撤回告訴狀可證（見交
    易卷第15頁、壢交簡卷第17頁），是本案依刑事訴訟法第30
    3條第3款規定應為不受理判決，本院爰依同法第452條、第4
    51條之1第4項但書第3款規定改用通常程序審理，並依同法
    第307條規定，不經言詞辯論逕為不受理判決。
四、依刑事訴訟法第452條、第303條第3款、第307條，判決如主
    文。
本案經檢察官楊朝森聲請簡易判決處刑。

中　　華　　民　　國　　111 　年　　7 　　月　　22　　日

                  刑事第八庭  法  官  葉作航
以上正本證明與原本無異。
如不服本判決應於收受判決後20日內向本院提出上訴書狀，並應
敘述具體理由。其未敘述上訴理由者，應於上訴期間屆滿後20日
內向本院補提理由書(均須按他造當事人之人數附繕本)「切勿逕
送上級法院」。 

　　　　　　　　　　　　　　　書記官　林希潔
　　　　　　　　　　　　　　　
中　　華　　民　　國　　111 　年　　7 　　月　　25　　日

附件：
臺灣桃園地方檢察署檢察官聲請簡易判決處刑書　
                                    111年度偵字第24943號
　　被　　　告　孟憲元　男　60歲（民國00年0月00日生）
　　　　　　　　　　　　住○○市○○區○○里○○○街0號
                          13樓
　　　　　　　　　　　　國民身分證統一編號：Z000000000號
上列被告因過失傷害案件，業經偵查終結，認為宜聲請以簡易判
決處刑，茲將犯罪事實及證據並所犯法條分敘如下：
　　　　犯罪事實
一、孟憲元於民國110年11月22日下午1時30分許，駕駛車牌號碼
    000-0000號自用小客貨車，沿桃園市平鎮區延平路1段由育
    英路往康樂路方向行駛，行經平鎮區延平路1段與中豐路交
    岔路口前，本應注意車前狀況，並隨時採取必要之安全措施
    ，且車輛行駛至交岔路口，其行進應遵守燈光號誌，而依當
    時天候雖為雨，惟日間自然光線、柏油路面無缺陷、無障礙
    物及視距良好等客觀上並無不能注意之情事，竟疏未注意及
    此，於所駕車輛抵達前揭路口前之行人穿越道時，有關平鎮
    區延平路1段車道之行車管制號誌已轉換為紅燈後，仍貿然
    闖越進入該路口，又未能注意右方狀況。適有楊瓊玉騎乘車
    牌號000-0000號普通重型機車，沿平鎮區中豐路由環南路往
    中原路方向行經至此，雙方均因閃避不及，孟憲元所駕車輛
    之前車頭因而與楊瓊玉所騎機車之左側車身發生碰撞，致楊
    瓊玉人車倒地，並受有右側肩膀挫傷之初期照護、右側腕部
    挫傷之初期照護、右側小腿挫傷之初期照護及左側膝部擦傷
    之初期照護之傷害。嗣孟憲元於肇事後，在未被有偵查犯罪
    職權之機關或公務員發覺前，於警員前往現場處理時在場，
    並當場承認其為肇事者而接受裁判。
二、案經楊瓊玉訴由桃園市政府警察局平鎮分局報告偵辦。
　　　　證據並所犯法條
一、證據清單：
  ㈠被告孟憲元於警詢時之供述。
  ㈡告訴人楊瓊玉於警詢時之指訴。
  ㈢天成醫療財團法人天晟醫院出具之診斷證明書（乙種）、桃
    園市政府警察局平鎮分局平鎮交通分隊道路交通事故肇事人
    自首情形紀錄表、道路交通事故現場圖、道路交通事故調查
    報告表㈠㈡、駕駛執照影本、行車執照影本、中華電信之證號
    查詢機車駕駛人表單、中華電信之車號查詢機車車籍表單
    、監視器錄影擷取畫面12張、行車紀錄器錄影擷取畫面4張
    、照片17張及行車紀錄器（含監視器）錄影光碟1片。
二、核被告所為，係犯刑法第284條前段之過失傷害罪嫌。另被 
    告於肇事後，在未被有偵查犯罪職權之機關或公務員發覺前
    ，於警員前往現場處理時在場，並當場承認其為肇事者而接
     受裁判等情，有桃園市政府警察局平鎮分局平鎮交通分隊
    道 路交通事故肇事人自首情形紀錄表在卷可稽，符合自首
    要件
    ，請依刑法第62條前段規定，審酌得否減輕其刑。
三、依刑事訴訟法第451條第1項聲請逕以簡易判決處刑。
　　此　　致
臺灣桃園地方法院
中    華    民    國    111   年     6    月    17    日
                              檢 察 官    楊 朝 森
本件正本證明與原本無異
中　　華　  民　　國　  111   年     6    月    24    日
                              書 記 官    邱 絹 蓉
附錄本案所犯法條全文
中華民國刑法第284條
因過失傷害人者，處 1 年以下有期徒刑、拘役或 10 萬元以下
罰金；致重傷者，處 3 年以下有期徒刑、拘役或 30 萬元以下
罰金。
附記事項：
本件係依刑事訴訟法簡易程式辦理，法院簡易庭得不傳喚被告、
輔佐人、告訴人、告發人等出庭即以簡易判決處刑；被告、被害
人、告訴人等對告訴乃論案件如已達成民事和解而要撤回告訴或
對非告訴乃論案件認有受傳喚到庭陳述意見之必要時，請即另以
書狀向簡易法庭陳述或請求傳訊。